臺灣臺中地方法院刑事判決　　　　　　99年度訴字第3569號
公　訴　人　臺灣臺中地方法院檢察署檢察官
被　　　告　周正智
選任辯護人　謝文田律師
上列被告因妨害自由等案件，檢察官提起公訴（99年度偵字第15
716號）後，聲請改依協商程序而為判決，本院裁定進行認罪協
商程序，判決如下：
    主    文
周正智犯私行拘禁罪，處有期徒刑肆月，如易科罰金，以新臺幣
壹仟元折算壹日。緩刑貳年，緩刑期間付保護管束，並應向公庫
支付新臺幣萬元。
    犯罪事實及理由
一、犯罪事實﹕
    周正智與張小芬前為男女朋友，曾於民國96年間同居半年，
    彼此間具有家庭暴力防治法第3條第2款所定之家庭成員關係
    。由於周正智曾於97、98年間，多次對張小芬實施家庭暴力
    行為，經張小芬聲請，由臺灣新竹地方法院於98年9月1日，
    核發98年度家護字第264號民事通常保護令，裁定命周正智
    不得對張小芬實施身體或精神上不法侵害之行為；不得直接
    或間接與張小芬為騷擾、接觸、跟蹤、通話或通信等聯絡行
    為；應遠離張小芬位於新竹縣竹東鎮及北埔鄉之住居所。該
    民事通常保護令之有效期間為10月。周正智於98年9月間知
    悉上開保護令之內容，竟仍於99年6月21日21時許，在張小
    芬至其臺中市○○區○○路1段21巷6號13樓之1居處過夜時
    ，因發現張小芬與某男性友人通電話，即憤而回撥電話辱罵
    張小芬之該名友人，復與張小芬發生激烈口角。張小芬見周
    正智情緒開始失控，遂撥打行動電話向母親張黃桂蘭求援，
    而周正智竟基於違反保護令、強制妨害人行使權利、剝奪他
    人行動自由、傷害、恐嚇危害安全之犯意，先接續數次強行
    取走張小芬之行動電話，將電池拔掉丟在地上，不讓張小芬
    與張黃桂蘭通話；嗣在張小芬欲離去時，接續基於上開犯意
    ，於大門口阻擋，將張小芬強行拉回，私行拘禁剝奪張小芬
    之行動自由超過1個多小時；在剝奪張小芬行動自由之期間
    ，周正智又接續基於上開犯意，以髒話「三字經」辱罵張小
    芬，復因張小芬不予回應，又接續基於上開犯意，徒手毆打
    張小芬的左臉部，致張小芬受有左臉部表皮擦挫傷之傷害（
    傷害部分業經張小芬於99年8月17日撤回告訴），周正智繼
    之又接續基於上開犯意，至廚房拿取菜刀1支（未據扣案）
    ，以刀面拍打張小芬的臉部，及以刀背壓在張小芬的頸部，
    向張小芬恫稱：「小心一點」等語，致張小芬心生畏懼而不
    敢反抗。周正智即以上開方式對張小芬實施身體上、精神上
    不法侵害行為，致違反前開通常保護令裁定所為禁止實施家
    庭暴力之規定。嗣因張黃桂蘭在與張小芬通話的過程中有聽
    到張小芬喊叫：「媽媽救我。」等語，乃打電話向周正智之
    兄周正義求助，周正義先打電話給周正智詢問發生何事，周
    正智在電話中要求周正義不要過去，否則連兄弟都沒得做，
    周正義認為事態嚴重，於是偕同妹妹周正蘭至該處察看，周
    正智發現周正義等人到來，隨即將張小芬拉到樓上（該處是
    樓中樓），打開陽台的門，告知張小芬如果警察及周正義進
    來，將與張小芬一起跳下去。周正義見周正智拒不開門，且
    聽到張小芬喊叫要求報警，遂於同日22時許請大樓警衛協助
    報案，迨臺中市警察局第五分局北屯派出所員警黃君杰據報
    前往現場處理，周正智原本還拒絕開門，經張小芬勸阻若讓
    警察進來，尚有商量餘地，才在黃君杰等人持續敲門及按門
    鈴達10餘分鐘後同意張小芬開門讓周正義、周正蘭及黃君杰
    進入，張小芬始獲自由。
二、證據名稱﹕
  (一)告訴人張小芬於警詢、偵訊中之指訴。
  (二)證人周正義、張黃桂蘭於偵查中之證述。
  (三)臺灣新竹地方法院98年度家護字第264號民事保護令。
  (四)中國醫藥大學附設醫院診斷證明書1紙、告訴人受傷後在派
    出所拍攝之傷勢照片2張、事發現場照片6張。
  (五)逮捕通知書（本人、親友）2份、權利告知書1份、警員職務
    報告1紙。
三、論罪﹕
    核被告周正智所為，係犯刑法第302條第1項之私行拘禁罪、
    同法第304條第1項之強制罪、同法第305條之恐嚇危害安全
    罪及違反家庭暴力防治法第61條第1款、第2款之違反保護令
    等罪。被告於上開99年6月21日21時至22時許在其臺中市○
    ○區○○路1段21巷6號13樓之1居處內多次對告訴人為違反
    保護令犯行，時間緊接，各侵害同一法益，依一般社會觀念
    ，刑法評價上應視為數次之接續實施，分別為實質上一罪之
    接續犯。又被告所為違反保護令之犯行，雖同時違反上開保
    護令所禁止之2款行為，然因其僅係違反同一保護令之禁止
    裁定，應僅論以1罪。再者，被告於上開接續犯違反保護令
    罪時，同時觸犯刑法第302條第1項之私行拘禁罪、第304條
    第1項之強制罪及第305條之恐嚇危害安全罪，乃一行為觸犯
    數罪名，為想像競合犯，應依刑法第55條規定，從一重之私
    行拘禁罪處斷。
四、本件經檢察官與被告於審判外達成協商之合意且被告已認罪
    ，其合意內容為：被告願受科刑範圍為有期徒刑4月，如易
    科罰金，以新臺幣壹仟元折算1日，緩刑2年，緩刑期間付保
    護管束，並應向公庫支付新臺幣3萬元之宣告。經查，上開
    協商合意並無刑事訴訟法第455條之4第1項所列情形之一，
    檢察官聲請改依協商程序而為判決，本院爰不經言詞辯論，
    於協商合意範圍內為協商判決，合予敘明。
五、依刑事訴訟法第455條之4第2項、第455條之8、第454條，家
    庭暴力防治法第61條第1款、第2款、第38條第1項，刑法第
    11條、第302條第1項、第304條第1項、第305條、第55條、
    第41條第1項、第74條第1項第1款、第2項第4款，刑法施行
    法第1條之1，判決如主文。
六、本判決除有刑事訴訟法第455條之4第1項第1款、第2款、第4
    款、第6款、第7款所定情形之一，或違反同條第2項規定者
    外，不得上訴。
七、如不服本判決，應於收受送達後10日內向本院提出上訴書狀
    （應敘述具體理由並附繕本）。上訴書狀如未敘述理由，應
    於上訴期間屆滿後20日內補提理由書於本院。
中    華    民    國   100    年    2     月    21    日
                        刑事第十三庭  法  官  戴嘉慧
以上正本證明與原本無異。
告訴人或被害人對於判決如有不服具備理由請求檢察官上訴者，
其上訴期間之計算係以檢察官收受判決正本之日期為準。
                                      書記官  劉晴芬
中    華    民    國   100    年    2     月    21    日
【附錄論罪科刑法條】
家庭暴力防治法第61條
違反法院依第14條第1項、第16條第3項所為之下列裁定者，為本
法所稱違反保護令罪，處3年以下有期徒刑、拘役或科或併科新
臺幣10萬元以下罰金：
一、禁止實施家庭暴力。
二、禁止騷擾、接觸、跟蹤、通話、通信或其他非必要之聯絡行
    為。
三、遷出住居所。
四、遠離住居所、工作場所、學校或其他特定場所。
五、完成加害人處遇計畫。
刑法第302條（剝奪他人行動自由罪）
私行拘禁或以其他非法方法，剝奪人之行動自由者，處5年以下
有期徒刑、拘役或3百元以下罰金。
因而致人於死者，處無期徒刑或7年以上有期徒刑，致重傷者，
處3年以上10年以下有期徒刑。
第1項之未遂犯罰之。
刑法第304條（強制罪）
以強暴、脅迫使人行無義務之事或妨害人行使權利者，處3年以
下有期徒刑、拘役或3百元以下罰金。
前項之未遂犯罰之。
刑法第305條（恐嚇危害安全罪）
以加害生命、身體、自由、名譽、財產之事，恐嚇他人致生危害
於安全者，處2年以下有期徒刑、拘役或3百元以下罰金。